臺灣臺南地方法院民事判決
111年度勞訴字第49號
原      告  李秋葉  
            歐茂盛  
            陳錦燕  
            范蓓銀  
            許秀芬  
            張吳阿蘭
            阮詩憶  
            黃淑娟  
            李淑芬  
            郭雪奎  
            康秋霞  
            陳水赺  
            李治霖  
            何聰敏  
            陳素枝  

            林金淑  
            王麗調  
            洪靖慧  
            陳嫻珠  
            郭喬棻  
            陳宥臻  
            柯淑麗  
            林素幸  

            王霞    
            黃玉隊  
            買玉盤  
            邱方彩芍

            楊潮翰  
            陳國卿  

            周百  
            鍾金茂  
            蔡沛緣  
            陳文芳  
            孫素梅  
            戴惠燕  
            葉李玉環
            侯懷閔  
            阮氏柳  
            林帝鳳  
            黃麗花  
            蘇如珍  
共      同
訴訟代理人  許雅芬律師
            蔡宜君律師
            王文廷律師
被      告  雅客環保工程有限公司


法定代理人  胡智清  
上列當事人間請求給付薪資等事件，經本院於民國111年6月6日
言詞辯論終結，判決如下：
    主      文
被告應各給付原告四十一人如附表「債權合計」欄所示之金額，
及均自民國一一一年五月二十四日起至清償日止，按週年利率
百分之五計算之利息。　　
訴訟費用新臺幣參萬肆仟柒佰伍拾玖元由被告負擔。
本判決得假執行。但被告以新臺幣參佰肆拾萬伍仟零參拾玖元為
原告預供擔保後，得免為假執行。
    事實及理由
一、被告經合法通知，未於言詞辯論期日到場，核無民事訴訟法
    第386條所列各款情形，爰依原告之聲請，由其一造辯論而
    為判決。
二、原告主張：原告41人均任職於被告公司擔任清潔人員，詎被
    告公司於民國110年12月27日發生跳票情事，並積欠原告110
    年12月份之薪資，原告一直聯絡不上被告公司，被告公司也
    未通知原告終止勞動契約，為此，原告於111年1月1日至111
    年1月20日正常工作時間，均以特別休假或事假處理，希望
    可以等到被告公司出面處理，無奈被告公司拒不出面，原告
    為維護自身權益分別於111年1月22日、111年2月18日、111
    年2月23日分別寄發存證信函通知被告公司，原告依勞動基
    準法（下稱勞基法）第14條第1項第5款、第6款之規定，分
    別自110年12月31日、111年1月20日起終止與被告間之勞動
    契約，原告任職被告公司之期間、平均工資、年資及被告公
    司積欠原告薪資如附表所示，原告依勞動契約、勞基法第14
    條第4項、第17條、勞工退休金條例第12條第1項之規定，請
    求被告公司積欠薪資及資遣費。並聲明：求為判決如主文第
    1項所示。原告願供擔保，請准宣告假執行。
三、被告未於言詞辯論期日到場，亦未提出書狀作何聲明或陳述
    。
四、得心證之理由：
（一）原告主張之上開事實，業據其提出存證信函、自願職保被
      保險人投保資料表、薪資匯款證明、簽到表、綜合所得稅
      各類所得資料清單、郵政存簿儲金簿存摺封面及內頁、國
      泰世華銀行存摺封面及內頁、勞工保險被保險人投保資料
      表等為證。被告對於原告主張之上開事實，已於相當時期
      受合法之通知，而於言詞辯論期日不到場，亦未提出任何
      書狀或證據資料爭執，依民事訴訟法第280條第3項準用第
      1項前段規定，視同自認，自堪信原告之上開主張為真實
      。
（二）被告公司各積欠原告41人如附表「欠薪合計」欄所示之薪
      資，已如前述，被告公司自應負給付責任，是原告41人各
      請求被告公司給付如附表「欠薪合計」欄所示之薪資，為
      有理由，應予准許。
（三）原告請求被告給付資遣費部分：　　　
（１）按雇主不依勞動契約給付工作報酬，或對於按件計酬之勞
      工不供給充分之工作者。雇主違反勞動契約或勞工法令，
      致有損害勞工權益之虞者，勞工得不經預告終止契約。第
      17條規定於本條終止契約準用之。雇主依前條終止勞動契
      約者，應依下列規定發給勞工資遣費：一、在同一雇主之
      事業單位繼續工作，每滿1年發給相當於1個月平均工資之
      資遣費。二、依前款計算之剩餘月數，或工作未滿1年者
      ，以比例計給之。未滿1個月者以1個月計。勞工適用本條
      例之退休金制度者，適用本條例後之工作年資，於勞動契
      約依勞基法第11條、第13條但書、第14條及第20條或職業
      災害勞工保護法第23條、第24條規定終止時，其資遣費由
      雇主按其工作年資，每滿1年發給2分之1個月之平均工資
      ，未滿1年者，以比例計給，最高以發給6個月平均工資為
      限，不適用勞基法第17條之規定，勞基法第14條第1項第5
      、6款、第4項、第17條第1項、勞工退休金條例第12條第1
      項分別定有明文。
（２）原告41人已寄發存證信函予被告，依勞基法第14條第1項第
      5款、第6款規定合法終止兩造間勞動契約。原告41人任職
      被告公司之期間、平均工資、年資各如附表「到職日」、
       「離職日」、「平均工資」、「年資」欄所示，均業如
      前述，則原告玄○○、癸○○依勞基法第14條第4項、第17條
      第1項規定，其餘原告39人依勞工退休金條例第12條第1項
      規定，請求被告公司各給付如附表「資遣費」欄所示之資
      遣費，為有理由，自應准許。
五、綜上所述，原告41人請求被告公司各給付如附表「債權合計
    」欄所示之金額，及均自起訴狀繕本送達之翌日即111年5月
    24日起至清償日止，按年息百分之5計算之利息，為有理由
    ，均應予准許。又本件訴訟費用新臺幣34,759元（第一審裁
    判費）應由敗訴之被告負擔，爰確定如主文第2項所示。
六、本判決係法院就勞工之給付請求，為雇主敗訴之判決，依勞
    動事件法第44條第1項規定，應依職權宣告假執行，並依同
    條第2項規定，酌定相當擔保金額同時宣告被告預供擔保後
    得免為假執行。
七、訴訟費用負擔之依據：民事訴訟法第78條、第87條第1項。
中　　華　　民　　國　　111 　年　　6 　　月　　13　　日
                  勞動法庭法  官　蘇正賢  
以上正本係照原本作成。
如對本判決上訴，須於判決送達後20日內向本院提出上訴狀。
如委任律師提起上訴者，應一併繳納上訴審裁判費。
中　　華　　民　　國　　111 　年　　6 　　月　　13　　日
                          書記官　林容淑

附表            編號 姓名 到職日 離職日 110年12月欠薪 111年1月欠薪 欠薪合計 平均工資 年資 基數 資遣費 債權合計 1 戊○○ 107.1.9 111.1.20 32,000 21,333 53,333 32,000 4.03 2.02 64,640 117,973 2 Ｉ○○ 109.7.1 111.1.20 38,500 20,533 59,033 38,500 1.55 0.78 30,030 89,063 3 Ｂ○○ 109.11.2 111.1.20 28,000 12,133 40,133 28,000 1.22 0.61 17,080 57,213 4 午○○ 104.1.5 111.1.20 24,000 16,000 40,000 24,000 7.04 3.52 84,480 124,480 5 戌○○ 105.1.5 111.1.20 24,000 16,000 40,000 24,000 6.04 3.02 72,480 112,480 6 酉○○○ 105.1.5 111.1.20 24,000 16,000 40,000 24,000 6.04 3.02 72,480 112,480 7 辛○○ 109.2.17 111.1.20 24,000 10,400 34,400 24,000 1.93 0.97 23,280 57,680 8 Ｅ○○ 107.5.14 111.1.20 24,000 16,000 40,000 24,000 3.68 1.84 44,160 84,160 9 己○○ 105.1.5 111.1.20 24,000 16,000 40,000 24,000 6.04 3.02 72,480 112,480 10 亥○○ 104.4.9 111.1.20 24,000 16,000 40,000 24,000 6.78 3.39 81,360 121,360 11 申○○ 110.11.1 111.1.20 24,000 4,800 28,800 24,000 0.22 0.11 2,640 31,440 12 宇○○ 105.1.5 111.1.20 27,000 18,000 45,000 27,000 6.04 3.02 81,540 126,540 13 丁○○ 104.4.11 111.1.20 25,500 17,000 42,500 25,500 6.78 3.39 86,445 128,945 14 丙○○ 110.3.1 111.1.20 31,200 9,360 40,560 31,200 0.89 0.45 14,040 54,600 15 玄○○ 90.2.1 111.1.20 13,500 9,000 22,500 13,500 20.97 21 283,500 306,000 16 癸○○ 90.2.1 111.1.20 13,500 9,000 22,500 13,500 20.97 21 283,500 306,000 17 乙○○ 107.11.20 111.1.20 27,000 18,000 45,000 27,000 3.17 1.59 42,930 87,930 18 巳○○ 107.3.5 111.1.20 26,700 17,800 44,500 27,600 3.88 1.94 53,544 98,044 19 Ａ○○ 108.7.1 111.1.20 26,000 17,333 43,333 26,000 2.55 1.28 33,280 76,613 20 天○○ 106.9.7 111.1.20 28,000 18,667 46,667 28,000 4.37 2.19 61,320 107,987 21 宙○○ 108.7.8 111.1.20 14,000 9,333 23,333 14,000 2.53 1.27 17,780 41,113 22 辰○○ 110.10.1 111.1.20 24,000 4,800 28,800 24,000 0.3 0.15 3,600 32,400 23 丑○○ 109.7.1 111.1.20 24,000 12,800 36,800 24,000 1.55 0.78 18,720 55,520 24 甲○ 106.2.7 111.1.20 24,500 16,333 40,833 24,500 4.95 2.48 60,760 101,593 25 Ｄ○○ 106.11.10 111.1.20 24,000 16,000 40,000 24,000 4.19 2.1 50,400 90,400 26 Ｃ○○ 107.4.1 111.1.20 25,000 16,667 41,667 25,000 3.8 1.9 47,500 89,167 27 寅○○○ 110.8.2 111.1.20 26,000 7,800 33,800 26,000 0.47 0.24 6,240 40,040 28 Ｇ○○ 110.1.1 110.12.31 25,500 7,650 33,150 25,500 1 0.5 12,750 45,900 29 黃○○ 110.1.1 110.12.31 24,500 7,350 31,850 24,500 1 0.5 12,250 44,100 30 壬○○ 110.1.1 110.12.31 25,500 7,650 33,150 25,500 1 0.5 12,750 45,900 31 Ｌ○○ 110.8.10 110.12.31 25,500 5,100 30,600 25,500 0.39 0.2 5,100 35,700 32 Ｊ○○ 110.9.8 110.12.31 25,500 5,100 30,600 25,500 0.31 0.16 4,080 34,680 33 地○○ 110.10.25 110.12.31 25,500 5,100 30,600 25,500 0.18 0.09 2,295 32,895 34 未○○ 110.6.1 110.12.31 26,000 13,867 39,867 26,000 0.58 0.29 7,540 47,407 35 Ｋ○○ 110.8.4 110.12.31 25,500 5,100 30,600 25,500 0.41 0.21 5,355 35,955 36 Ｈ○○○ 110.8.23 110.12.31 25,500 5,100 30,600 25,500 0.36 0.18 4,590 35,190 37 卯○○ 110.8.19 110.12.31 33,000 6,600 39,600 33,000 0.37 0.19 6,270 45,870 38 庚○○ 110.10.19 111.1.20 26,600 5,320 31,920 26,600 0.25 0.13 3,458 35,378 39 子○○ 109.7.1 111.1.20 25,500 11,050 36,550 25,500 1.55 0.78 19,890 56,440 40 Ｆ○○ 108.7.1 111.1.20 26,500 14,133 40,633 26,500 2.55 1.28 33,920 74,553 41 Ｍ○○ 108.11.1 111.1.20 27,000 14,400 41,400 27,000 2.22 1.11 29,970 71,370